ACORDAO-COMPLETO-2518445

ACÓRDÃO DE RELAÇÃO

ACÓRDÃO DE RELAÇÃO 2737/2021 ATA 45/2021 - PLENÁRIO

Acórdão 2737/2021-TCU-Plenário
VISTO e relacionado este processo relativo a denúncia de eventual ilicitude em pensão civil em benefício de filha maior solteira, fundamentada no art. 5º, parágrafo único, da Lei 3.373/1958 c/c Lei 6.782/1980.
Considerando que o denunciante aponta indícios de que a denunciada teria supostamente contraído união estável, condição incompatível com o recebimento da pensão civil em questão, consoante o disposto no Acórdão 2175/2020-TCU-Plenário, da relatoria do Ministro Walton Alencar Rodrigues;
considerando que a denúncia atende aos requisitos de admissibilidade constantes no art. 235 do Regimento Interno do TCU (RITCU) , tendo em vista a matéria ser de competência do Tribunal, aludir a responsável sujeita a sua jurisdição, estar redigida em linguagem clara e objetiva, conter nome legível e qualificação do denunciante e estar acompanhada de indícios concernentes à ilegalidade denunciada;
considerando que os elementos de prova trazidos pelo denunciante, aliados às informações levantadas pela unidade técnica, não são suficientes para comprovar, de forma cabal, a ilegalidade apontada, sendo necessário demandar a colaboração do órgão responsável pelos pagamentos para eventual confirmação dos indícios de irregularidade; e
considerando que o exame sumário acerca do risco para a unidade jurisdicionada, da materialidade, da relevância dos fatos noticiados, e da necessidade de atuação direta do Tribunal, nos termos do art. 106, da Resolução-TCU 259/2014, concluiu que os fatos apresentam baixo risco e relevância, devendo o assunto ser tratado no âmbito da própria unidade jurisdicionada, a quem cabe adotar as providências internas necessárias, a exemplo de autuação de processo administrativo para apurar a suposta percepção ilícita de benefício de pensão civil, com o devido levantamento dos fatos, identificação dos subsequentes responsáveis e restituição dos valores percebidos indevidamente;
ACORDAM os Ministros do Tribunal de Contas da União, reunidos em Sessão do Plenário, com fundamento nos arts. 53 e 55 da Lei nº 8.443/92, c/c o art. 235 do Regimento Interno/TCU e os arts. 103, § 1º, e 106, § 4º, inciso II, da Resolução - TCU 259/2014, em:
conhecer da presente denúncia;
encaminhar cópia desta decisão, acompanhada da instrução da unidade técnica, ao Departamento de Centralização de Serviços de Inativos e Pensionistas do Ministério da Economia, para a adoção das providências internas de sua alçada, a exemplo de autuação de processo administrativo, devido levantamento dos fatos, identificação dos subsequentes responsáveis e restituição dos valores percebidos indevidamente, devendo as medidas adotadas constar em registros sintéticos informados nos relatórios de gestão da Unidade Prestadora de Contas (UPC) à qual a jurisdicionada está vinculada, com cópia ao respectivo órgão de controle interno e notificação ao denunciante;
encaminhar cópia desta decisão ao denunciante, acompanhada da instrução da unidade técnica; e
arquivar os autos.
1. Processo TC-Processo 038.463/2021-0 (DENÚNCIA) 
	1.1. Responsável: Identidade preservada (art. 55, caput, da Lei n. 8.443/1992) 
	1.2. Interessado: Identidade preservada (art. 55, caput, da Lei n. 8.443/1992) 
	1.3. Unidade: Departamento de Centralização de Serviços de Inativos e Pensionistas do Ministério da Economia
	1.4. Relator: Ministro Jorge Oliveira
	1.5. Representante do Ministério Público: não atuou
	1.6. Unidade Técnica: Secretaria de Fiscalização de Integridade de Atos e Pagamentos de Pessoal e de Benefícios Sociais (Sefip) 
	1.7. Representação legal: não há
	1.8. Determinações/Recomendações/Orientações: não há.

JORGE OLIVEIRA

não há

Não atuou

DENÚNCIA (DEN)